【裁判字號】    98,訴,550
【裁判日期】    980408
【裁判案由】    返還借款
【裁判全文】
臺灣臺中地方法院民事判決  98年度訴字第550號
原      告    臺灣中小企業銀行股份有限公司
法定代理人    丁○○
訴訟代理人    丙○○
被      告    總元交通有限公司
兼法定代理人  戊○○
被      告    甲○○
共      同
訴訟代理人    乙○○
上列當事人間返還借款事件，本院於民國98年3月25日言詞辯論
終結，判決如下：
    主    文
被告應連帶給付原告新臺幣壹佰萬元，及自民國九十七年十一月
十五日起至清償日止，按年息百分之二點七七五計算之利息，暨
自民國九十七年十二月十六日起至清償日止，逾期六個月以內按
上開利率百分之十，逾期六個月以上，超過部分，按上開利率百
分之二十計算之違約金。
訴訟費用由被告連帶負擔。
本判決得假執行。
    事實及理由
一、原告主張：被告總元交通有限公司邀同被告戊○○、甲○○
    為連帶保證人，於民國（下同）95年3月21日，向原告借款
    新台幣（下同）300萬元，並於95年3月15日簽訂借據及振興
    傳統產業優惠貸款契約書，借款期間4年（含寬限期限1年）
    ，自95年3月21日起至98年10月15日止，寬限期滿本金自96
    年1 月15日起每3個月1期共分12期償還，利息每月繳付1次
    ，借款利率並依郵政儲金機動利率加百分之1.65機動利息（
    百分之1.125加百分之1.65為百分之2.775，目前為年息百分
    之2. 775機動利息），如逾期償還時，自應償付日起，逾期
    清償在6個月以內者，按上開利率百分之10，超過6個月者，
    按上開利率百分之20計付違約金，詎被告上開借款，自97年
    11月15日起即未依約攤還本息，經催討未果，尚欠本金100
    萬元及如主文所示利息、違約金，被告戊○○、甲○○為連
    帶保證人，對被告總元交通有限公司所積欠之上開債務應負
    連帶清償之責，為此依消費借貸及連帶保證之法律關係提起
    本件訴訟等語，並聲明：如主文第1項所示。
二、被告等於言詞辯論期日均陳稱同意原告之請求，而為認諾。
三、得心證之理由：
（一）本件原告主張前述事實，業據其提出借據、振興傳統產業
      優惠貸款契約書、電腦連線查詢單、放款利率歷史資料表
      等件為證，並經被告之代理人於言詞辯論時為訴訟標的之
      認諾，依民事訴訟法第384條規定即應為被告敗訴之判決
      ，從而，原告依消費借貸及連帶保證契約之法律關係，請
      求被告應連帶給付原告100萬元，及如主文第1項所示之利
      息及違約金，為有理由，應予准許。
（二）本件係依被告認諾所為之判決，依民事訴訟法第389條第1
      項第1款，應依職權宣告假執行。
四、據上論結，本件原告之訴為有理由，依民事訴訟法第85條第
    2項、第389條第1項第1款，判決如主文。
中    華    民    國    98    年    4    月     8     日
                  民事第四庭    法  官  張國華
正本係照原本作成。
如對本判決上訴須於判決送達後20日內向本院提出上訴狀。
中    華    民    國    98    年    4    月     8     日
                                書記官  王麗麗


司法院資訊處製作；財團法人民間司法改革基金會備份。
